# 关于并表问题

提问人：hcl1986 时间：2015-08-11 19:49:52
股东会确实最高权利机构，但日常经营的活动通常还是有董事会决定，只有涉及到生死存亡的大事才会由股东会决定，所以我理解决策机构应当是董事会。

回答人：chenyiwei
不能过于绝对。根据《公司法》规定，股东会也有相当广泛的涉及财务、经营决策事项的决策权，也可能推翻董事会决议。因此要结合被投资方的决策机制判断，一般理解为对财务、经营决策的最高决策机构的控制，多为股东会